【裁判字號】    92,訴,1530
【裁判日期】    920630
【裁判案由】    毒品危害防制條例
【裁判全文】
臺灣高雄地方法院刑事判決                        九十二年度訴字第一五三號
    公  訴  人  臺灣高雄地方法院檢察署檢察官
    被      告  甲○○
右列被告因違反毒品危害防制條例案件，經檢察官提起公訴（九十二年度偵字第二五
六０號），本院判決如左：
    主  文
甲○○連續施用第一級毒品，累犯，處有期徒刑壹年；又連續施用第二級毒品，累犯
，處有期徒刑拾月；應執行有期徒刑壹年捌月。
    事  實
一、甲○○前於(一)民國八十七年間因施用第二級毒品案件，經檢察官提起公訴，嗣因
    毒品危害防制條例公布施行，經本院裁定送觀察、勒戒後，認無繼續施用毒品之
    傾向，而於八十七年九月四日，以八十七年度易字第四０五七號判決免刑確定；
    (二)八十八年間因施用毒品案件，經本院裁定送觀察、勒戒後，認無繼續施用毒品
    之傾向，經臺灣高雄地方法院檢察署檢察官於八十八年四月十五日，以八十八年
    度偵字第七八三五號為不起訴處分確定；(三)八十九年間因施用毒品案件，經本院
    裁定送觀察、勒戒後，認有繼續施用毒品之傾向，再裁定令入戒治處所施以強制
    戒治，並經臺灣高等法院高雄分院於九十年四月三十日，以九十年度上易字第六
    三一號判處有期徒刑六月確定，甫於九十一年十月十七日執行完畢；(四)九十一年
    間因施用第一、二毒品案件，經本院裁定令入戒治處所施以強制戒治，並於九十
    一年七月十九日以九十一年度訴字第一五七九號分別判處有期徒刑八月及六月確
    定。詎仍不知悔改，明知海洛因、安非他命分別係毒品危害防制條例第二條第二
    項之第一、二級毒品，不得非法持有、施用，竟基於概括之犯意，自九十二年一
    月二十日起至同年月二十七日晚上某時止，連續在高雄縣大寮鄉○○村○○路一
    八號住處，施用第一級毒品海洛因及第二級毒品安非他命多次，嗣於同年月二十
    八日晚上十時二十分許，在高雄市小港區○○○路六號前，因另涉毒品案件為警
    緝獲後採尿送驗而查獲。
二、案經高雄市政府警察局小港分局報告臺灣高雄地方法院檢察署檢察官偵查起訴。
    理  由
一、右揭犯罪事實，業據被告甲○○於偵查及本院審理中均坦承不諱；且被告為警查
    獲時所採集之尿液經送驗結果，呈嗎啡及甲基安非他命陽性反應，有高雄市立凱
    旋醫院九十二年三月七日高市凱醫檢字第００八九０號煙毒尿液檢驗成績書影本
    一份附卷可稽，足認被告前揭自白與事實相符，應堪採信，則被告右揭連續施用
    第一級毒品海洛因及第二級毒品安非他命之犯行，均堪認定。又被告前於(一)八十
    七年間因施用第二級毒品案件，經檢察官提起公訴，嗣因毒品危害防制條例公布
    施行，經本院裁定送觀察、勒戒後，認無繼續施用毒品之傾向，而於八十七年九
    月四日，以八十七年度易字第四０五七號判決免刑確定；(二)八十八年間因施用毒
    品案件，經本院裁定送觀察、勒戒後，認無繼續施用毒品之傾向，經臺灣高雄地
    方法院檢察署檢察官於八十八年四月十五日，以八十八年度偵字第七八三五號為
    不起訴處分確定；(三)八十九年間因施用毒品案件，經本院裁定送觀察、勒戒後，
    認有繼續施用毒品之傾向，再裁定令入戒治處所施以強制戒治，並經臺灣高等法
    院高雄分院於九十年四月三十日，以九十年度上易字第六三一號判處有期徒刑六
    月確定；(四)九十一年間因施用第一、二毒品案件，經本院裁定令入戒治處所施以
    強制戒治，並於九十一年七月十九日以九十一年度訴字第一五七九號分別判處有
    期徒刑八月及六月確定，分別有本院八十七年度易字第四０五七號判決書、臺灣
    高雄地方法院檢察署檢察官八十八年度偵字第七八三五號不起訴處分書、臺灣高
    等法院高雄分院九十年度上易字第六三一號判決書、本院九十一年度訴字第一五
    七九號判決書及臺灣高等法院被告全國前案紀錄表各一份在卷可憑，是被告再犯
    本件毒品危害防制條例第十條第一、二項之罪，屬三犯以上，犯罪事證明確，應
    依法論科。
二、查海洛因、安非他命係毒品危害防制條例第二條第二項所稱之第一、二級毒品，
    不得持有、施用。次按犯毒品危害防制條例第十條之罪者，依同條例第二十條第
    一項、第二項前段、第三項規定，應由檢察官先將被告送勒戒處所觀察、勒戒，
    經觀察、勒戒後，認無繼續施用毒品傾向者，應由檢察官為不起訴處分。而依上
    開規定為不起訴處分後，五年內再犯第十條之罪，經觀察、勒戒後，認有繼續施
    用毒品之傾向或三犯以上者，即不適用前揭不起訴處分規定，除應由檢察官再聲
    請法院裁定先令入戒治處所施以強制戒治外，刑責部分即應依一般刑事訴訟程序
    追訴處罰。又毒品危害防制條例修正施行前繫屬之案件，除有刑法第二條第一項
    但書之情形外，於修正施行後，審判中之案件，依修正後規定應為不起訴處分者
    ，法院應為免刑之判決，同條例第三十五條亦定有明文。本件被告甲○○前因施
    用毒品案件，經檢察官提起公訴，嗣因毒品危害防制條例公布施行，經法院裁定
    送觀察、勒戒，認無繼續施用毒品傾向，並經檢察官為不起訴處分確定；又因施
    用毒品案件，經本院裁定送觀察、勒戒後，認無繼續施用毒品傾向，而由檢察官
    為不起訴處分確定；又因施用毒品案件，經本院裁定送觀察、勒戒後，認有繼續
    施用毒品之傾向，再經本院裁定送強制戒治且經法院判處徒刑確定；復因施用毒
    品案件，經本院裁定送強制戒治及判處徒刑確定，其再犯前揭施用毒品犯行，核
    屬上開規定之三犯以上，自應依法論罪科刑。核被告所為，係犯毒品危害防制條
    例第十條第一項之施用第一級毒品罪及同條第二項之施用第二級毒品罪。其施用
    第一、二級毒品前後，持有海洛因、安非他命之低度行為，應為施用之高度行為
    所吸收，不另論罪。又被告先後多次施用第一級、第二級毒品之犯行，均時間緊
    接，犯罪構成要件亦均相同，顯各係基於概括犯意反覆為之，均應依連續犯之規
    定論以一罪，並依法加重其刑。被告所犯上述二罪，犯意各別，行為互殊，應予
    分論併罰。被告前於八十九年間因施用毒品案件，經臺灣高等法院高雄分院於九
    十年四月三十日，以九十年度上易字第六三一號判處有期徒刑六月確定，甫於九
    十一年十月十七日執行完畢，有臺灣高等法院被告全國前案紀錄表一份在卷可佐
    ，其受有期徒刑之執行完畢，五年以內再犯本件有期徒刑以上之罪，為累犯，依
    法加重其刑，並依法遞加之。爰審酌被告前因四次施用毒品犯行，先後經三次觀
    察、勒戒、二次強制戒治、法院判處免刑、檢察官為不起訴處分及法院判刑確定
    ，仍未戒絕毒品，再犯本件施用毒品犯行，顯見其毫無悔改之意，有失政府制定
    毒品危害防制條例之立法美意，實不宜寬貸，惟念其施用毒品乃自戕一己之身體
    健康，尚未害及他人，犯後亦坦承犯行，態度良好，因認檢察官就被告施用第一
    、二級毒品犯行，分別求處有期徒刑四年及二年，尚屬過重等一切情狀，分別量
    處如主文所示之刑，並定其應執行刑。
據上論斷，應依刑事訴訟法第二百九十九條第一項前段，毒品危害防制條例第十條第
一項、第二項、第二十條第三項，刑法第十一條、第五十六條、第四十七條、第五十
一條第五款，判決如主文。
本案經檢察官陳永章到庭執行職務。
中      華      民      國    九十二    年      六      月     三十     日
                                  臺灣高雄地方法院刑事庭
                                      審判長  法  官 黃三友
                                              法  官 黃宗揚
                                              法  官 王雅苑
右正本證明與原本無異。
如不服本判決，應於判決送達後十日內，向本院提出上訴狀。
                                              書記官 黃琬婷
中      華      民      國    九十二    年      六      月     三十     日
附錄法條：
毒品危害防制條例第十條
施用第一級毒品者，處六月以上五年以下有期徒刑。
施用第二級毒品者，處三年以下有期徒刑。


司法院資訊處製作；財團法人民間司法改革基金會備份。
